# ARNAUD DÉCOLASSE

MANAGER AGILE SENIOR

Diplômé d'un Master d'ingénierie en informatique, j'ai 15 ans d'expérience en développement logiciel dans différents domaines d'activités, en France et aux États-Unis. J'ai d'abord exercé en tant que développeur full-stack, avec une spécialisation sur le back-end web et une utilisation poussée les concepts Agile et DevOps. Puis j'ai progressivement évolué vers un rôle de leader, d'abord technique puis en tant que manager, jusqu'à atteindre le poste de Senior Engineering Manager au sein d'Expedia Group. J'ai encadré jusqu'à une dizaine de personne, développeurs mais aussi chefs de projet et de produit, au sein d'équipes agiles.



#### **ME CONTACTER**

**TÉLÉPHONE** 

(+33) 06 98 75 59 91

**EMAIL** 

arnaud.decolasse@gmail.com

**CV EN LIGNE** 

adecolasse.com

**ADRESSE** 

Paris 14e, France

## **COMPÉTENCES**

**MANAGEMENT** 

AGILE/DEVOPS

**GESTION DE PROJET** 

**GESTION DE PRODUIT** 

COACHING

JAVA/KOTLIN

REACT/NODE

CLOUD AWS/AZURE

**API REST** 

**GRAPHQL** 

## **EXPÉRIENCES**

Senior Engineering Manager

2021-2023

Traveldoo, Expedia Group | Paris

Promotion au poste de Senior Engineering Manager de l'équipe en charge du produit d'administration. J'ai supervisé dix collaborateurs aux profils variés dans un contexte de fermeture d'entreprise avec un fort challenge de motivation. J'ai mis en place le cadre de travail afin de continuer à fournir un produit de qualité aux clients, tout en proposant des opportunités de progression de carrière à mes équipes. J'ai également réalisé quelques contributions techniques et coaché les membres plus juniors de l'équipe.

**Engineering Manager** 

2018 - 2021

Traveldoo, Expedia Group | Paris

Chef de l'équipe de 5 personnes développant l'application note de frais de Traveldoo. Dans mon rôle de manager, j'ai mis en place un mode de travail agile en Kanban et coaché les membres de l'équipe dans leur progression de carrière. J'ai du gérer le contexte COVID et garder mon équipe productive avec la mise en place du télétravail. J'ai également géré plusieurs prestataires au sein de l'équipe.

**Développeur Full-Stack** 

2015 - 2018

Traveldoo, Expedia Group | Paris

Développeur full-stack au sein de l'équipe de développement de l'application note de frais de Traveldoo. J'ai contribué à toutes les couches de l'application : back-end, front-end, batch. J'ai progressivement évolué vers un rôle de leader technique contribuant particulièrement à la nouvelle architecture micro-service et à la migration vers des processus Ci/Cd.

Développeur Intégrateur

2013 - 2015

Sefas USA, Groupe Docapost | Boston

V.I.E. sur les technologies de l'ADF (Automated Document Factory). Adaptation des produits propriétaires de Sefas aux besoins client. Création de workflow de gestion des étapes de création, regroupement, traitement, impression et mise sous pli de documents. Technologies Python et Java.

**Développeur Full-Stack** 

2011 - 2013

Bouygues Telecom | Paris

Développeur sur l'application middle-office (Gallium) de gestion des millions de clients et contrats mobiles Bouygues Telecom. Référent technique sur un lot de version, participation en tant qu'analyste aux tests d'assurance produit, participation à la maîtrise d'œuvre, support et correction d'anomalies sur version de production. Technologies Java et Flex.

#### **FORMATION**

MASTER INGÉNIERIE INFORMATIQUE

2006 - 2008

Université Paris CIté (ex. Denis Diderot Paris VII)

Mention Bien, spécialisation Systèmes d'Information

LICENCE INFORMATIQUE

2005 - 2006

Université Paris Sorbonne (ex. Pierre et Marie Curie Paris VI)

**DUT INFORMATIQUE** 

2003 - 2005

Université Paris Saclay (ex. Paris-Sud Paris XI)

IUT d'Orsay

